【裁判字號】    98,家訴,347
【裁判日期】    981027
【裁判案由】    撤銷死亡宣告之訴
【裁判全文】
臺灣臺中地方法院民事判決             98年度家訴字第347號
原      告  臺灣臺中地方法院檢察署檢察官乙○○
訴訟代理人  丙○○
被      告  甲○○
上列當事人間請求撤銷死亡宣告事件，本院於中華民國98年10月
13日言詞辯論終結，判決如下：
    主    文
本院於中華民國九十八年八月五日以九十八年度亡字第四六號宣
告李恕之（男，民國○○年○月○○○日生，國民身分證統一編
號：Ｚ000000000號）於民國六十六年八月十三日下午
十二時死亡之判決撤銷。
訴訟費用由被告負擔。
    事實及理由
壹、原告起訴主張：被告之弟李恕之（男，民國○○年○○月○○日生
    ，國民身分證統一編號：Ｚ000000000號）於56年8 月13日無
    故失蹤，去向不明，曾經本院依李恕之之父親李昆明之聲請
    ，以72年度亡字第35號民事判決宣告李恕之於63年8 月13日
    下午12時死亡，並經臺中市北屯區戶政事務所於72年11月22
    日為死亡宣告之登記在案；惟被告不知上情，猶於98年6 月
    25日再次向本院聲請以98年度亡字第46號民事判決宣告李恕
    之於66年8 月13日下午12時死亡，而李恕之既經本院宣告於
    66年8月13日死亡，則於98年6月25日被告提起前揭死亡宣告
    訴訟時，即無失蹤，生死不明之情形，自不生死亡宣告之必
    要，本院98年度亡字第46號民事判決自有不當，爰依民事訴
    訟法第636條規定，提起本件訴訟。並聲明：如主文所示。
貳、被告聲明：對原告之請求無意見，當時係不知李恕之已經法
    院宣告死亡，始提起訴訟。
、得心證之理由：
一、按撤銷死亡宣告之訴，檢察官或有法律上利害關係之人，得
    提起之；第551條第2項所定之聲請人死亡者，得以其他有法
    律上利害關係之人為被告；撤銷死亡宣告之訴，除準用第55
    1條第2項之規定外，如受死亡宣告人尚生存或確定死亡之時
    不當者，亦得提起之，民事訴訟法第635條、第636條分別定
    有明文。而依前揭規定準用同法第551條第2項，撤銷死亡宣
    告之訴，應以公示催告聲請人為被告。是以撤銷死亡宣告之
    訴，應以死亡宣告之聲請人為被告，合先敘明。
二、查原告起訴主張被告之弟李恕之於56年8 月13日無故失蹤，
    去向不明，曾經本院依李恕之之父親李昆明之聲請，以72年
    度亡字第35號民事判決宣告李恕之於63年8 月13日下午12時
    死亡，並經臺中市北屯區戶政事務所於72年11月22日為死亡
    宣告之登記在案，惟被告不知上情，猶於98年6 月25日再次
    向本院聲請以98年度亡字第46號民事判決宣告李恕之於66年
    8 月13日下午12時死亡等情，業經本院依職權調取本院72年
    度亡字第35號、98年度亡字第46號宣告死亡事件卷宗及臺灣
    臺中地方法院檢察署98年度民參字第31號偵查卷宗核閱無訛
    。此外，被告到庭亦不爭執上開事實。是以本院以98年亡字
    第46號民事判決宣告李恕之於66年8 月13日死亡，即有不當
    ，揆諸前開規定，原告之請求為有理由，應予准許。
肆、訴訟費用負擔：依民事訴訟法第78條。
中    華    民    國    98    年    10    月    27    日
                  家事法庭  法  官  郭妙俐
以上正本證明與原本無異。
如對本判決上訴，應於送達後20日內向本院提出上訴狀。
中    華    民    國    98    年    10    月    27    日
                            書記官  董美惠


司法院資訊處製作；財團法人民間司法改革基金會備份。
